【裁判字號】    92,訴,824
【裁判日期】    920530
【裁判案由】    偽造文書
【裁判全文】
臺灣臺中地方法院刑事判決                          九十二年度訴字第八二四號
    公  訴  人  臺灣臺中地方法院檢察署檢察官
    被      告  乙○○
右列被告因偽造文書案件，經檢察官提起公訴（九十二年度偵字第三七二五號），本
院判決如左︰
    主  文
乙○○行使偽造私文書，足以生損害於他人，累犯，處有期徒刑肆月，如易科罰金，
以參佰元折算壹日。
租車合約書上偽簽之「甲○○」署押壹枚，沒收。
    理  由
一、乙○○前於民國八十二年間因犯常業賭博罪，經本院判處有期徒刑六月，併科罰
    金一萬元確定，於八十三年三月十五日執行完畢，詎仍不知悔改。其於八十六年
    間，在台北市家達快遞公司內，拾獲同事甲○○之國民身分證及駕駛執照影本各
    一張，竟意圖為自己不法之所有，予以侵占入己（侵占遺失物罪部分之追訴權時
    效已消滅）。嗣於八十六年一月十八日，乙○○持上開國民身分證影本及汽車駕
    駛執照影本各一張，至高雄市子慶交通有限公司向該公司負責人丙○○承租車牌
    號碼ＹＱ─九四八號計程車，約定租金每日新台幣（下同）五百元，須每日交付
    租金，乙○○未經甲○○之授權或同意下，在計程車出租合約書上立合約書人欄
    偽造「甲○○」之署押一枚，並填寫甲○○之出年年月日「63.10.1」、身分證
    字號「Ｚ000000000」，並將該偽造之租車合約書交付與丙○○行使之，即主張係
    由甲○○租用汽車之意，丙○○乃將上開計程車交付予乙○○使用，足以生損害
    於子慶交通有限公司及甲○○本人。嗣因乙○○自八十六年十月二日後拒不給付
    租金，且逃匿無蹤，丙○○對自稱為「甲○○」之人提出告訴，始循線查出上情
    。
二、案經臺灣高雄地方法院檢察署檢察官自動檢舉，而經臺灣高等法院檢察署移轉臺
    灣臺中地方法院檢察署檢察官偵查起訴。
    理  由
一、右揭犯罪事實，業據被告乙○○坦承不諱，核與被害人甲○○、丙○○指訴被害
    情節相符，並有租車合約書、甲○○之國民身分證及駕駛執照影本等件在卷足資
    佐證，足見被告自白確與事實相符。本件事證明確，被告犯行可堪認定。
二、核被告乙○○所為，係犯刑法第二百十六條、第二百十條之行使偽造私文書罪。
    被告於租車合約書上偽造「甲○○」之署押，為其偽造私文書之部分行為；及其
    偽造私文書之低度行為，為其行使偽造私文書之高度行為所吸收，均不另論罪。
    又被告前因犯常業賭博罪，經本院判處有期徒刑六月，併科罰金一萬元確定，於
    八十三年三月十五日執行完畢之事實，有臺灣高等法院被告全國前案紀錄表及臺
    灣臺中地方法院檢察署刑案資料查註紀錄表附卷可稽，被告前受有期徒刑執行完
    畢，於五年以內再犯本件有期徒刑以上之罪，為累犯，應依刑法第四十七條規定
    加重其刑。爰審酌被告犯罪之動機、目的、手段、其品性及智識程度、犯罪所生
    之危害、犯罪後坦承犯行，態度良好，及被害人丙○○於九十二年三月七日檢察
    官偵訊時表示願原諒被告等一切情狀，量處如主文所示之刑，並諭知易科罰金之
    折算標準（經查，被告行為後刑法第四十一條業於九十年一月十日修正公布，同
    年月十二日生效，犯最重本刑為五年以下有期徒刑以下刑之罪而受六個月以下有
    期徒刑或拘役之宣告，因身體、教育、職業、家庭之關係或其他正當理由，執行
    顯有困難者，得易科罰金。比較新舊法適用之結果，以新法有利被告，爰併依刑
    法第二條第一項前段規定，適用有利被告之修正後刑法第四十一條之規定，附此
    敘明）。至租車合約書上偽簽之「甲○○」署押一枚，應依刑法第二百十九條宣
    告沒收。
據上論斷，應依刑事訴訟法第二百九十九條第一項前段，刑法第二百十六條、第二百
十條、第四十七條、第二條第一項前段、修正後第四十一條第一項前段、第二百十九
條，罰金罰鍰提高標準條例第一條前段、第二條，判決如主文。
本案經檢察官葉芳如到庭執行職務。
中      華      民      國    九十二    年      五      月     三十     日
                                        臺灣臺中地方法院刑事第七庭
                                            法  官  曾  佩  琦
右正本證明與原本無異。
如不服本判決，應於送達後十日內向本院提出上訴狀 （須附繕本） ，上訴於台灣高
等法院台中分院。
                                            書記官
中      華      民      國    九十二    年      六      月      三      日
附錄本案論罪科刑法條：
刑法第二百十條：
偽造、變造私文書，足以生損害於公眾或他人者，處五年以下有期徒刑。
刑法第二百十六條：
行使第二百十條至第二百十五條之文書者，依偽造、變造文書或登載不實事項或使登
載不實事項之規定處斷。


司法院資訊處製作；財團法人民間司法改革基金會備份。
